臺灣新竹地方法院民事判決　九十一年度竹小字第九七號
　　原　　　告　乙○○
　　原　　　告　丙○○
　　訴訟代理人　丁○○
　　被　　　告　甲○○
右當事人間損害賠償事件，本院判決如左：
    主　　文
被告應給付原告乙○○新台幣柒仟捌佰柒拾肆元，及自民國九十一年三月十三日起至
清償日止按週年利率百分之五計算之利息。
被告應給付原告丙○○新台幣參仟肆佰捌拾元，及自民國九十一年三月十三日起至清
償日止按週年利率百分之五計算之利息。
原告其餘之訴均駁回。
訴訟費用新台幣陸佰捌拾元由被告負擔十分之五；由原告乙○○負擔十分之二，餘由
原告丙○○負擔。
本判決第一、二項得假執行。
    理由要領
一、原告起訴主張被告於民國九十年九月二十九日一時三十分許，持玩具槍無故敲擊
    停在該處路邊原告乙○○所使用ＬＷ─二二七二號自小客車後擋風玻璃及後車廂
    ，並以腳踢左後車門，致該車後擋風玻璃破裂及車輛板金凹陷，被告復持玩具槍
    無故敲擊停在該處路邊原告丙○○所有Ｆ８－六七八０號自小客車後擋風玻璃，
    原告乙○○、丙○○分別因而支出修理費新台幣（下同）一萬二千二百六十五元
    、一萬二千元，為此提起本訴等情；被告則經合法通知未於言詞辯論期日到場，
    亦未提出書狀作何聲明或陳述。
二、按因故意或過失不法侵害他人之權利者，負損害賠償責任，且不法毀損他人之物
    者，應向被害人賠償其物因毀損所減少之價額，民法第一百八十四條、第一百九
    十六條分別定有明文。查原告主張之上開事實，業據其等提出估價單、結帳單、
    統一發票、行車執照影本等為證，並經本院調閱九十年度偵字第五七四０號案卷
    查核屬實，被告於上開刑事案件偵審中對上開事實亦不爭執，是被告故意毀損原
    告二人上開車輛，致原告二人受有損害，被告自應負侵權行為損害賠償之責任。
三、原告請求賠償之金額，茲核列如左：
（一）原告二人主張其等支出之修復費用分為一萬二千二百六十五元、一萬二千元之
      事實，業據其提出估價單、統一發票、結帳單為證，經核屬實，被告對此未予
      爭執，自堪信原告之主張為真實，是關於原告乙○○請求之修車工資六千九百
      五十元，及原告丙○○請求之工資一千二百元部分，應全部准許。
（二）按物被毀損時，被害人除得依民法第一百九十六條請求賠償外，並不排除民法
      第二百十三條至第二百十五條之適用。依民法第一百九十六條請求賠償物被毀
      損所減少之價額，得以修復費用為估定之標準，但以必要者為限（例如︰修理
      材料以新品換舊品，應予折舊），此有最高法院七十七年度第九次民事庭會議
      決議可資參照。本件原告請求之修理費中，關於修車零件費用原告乙○○五千
      三百一十五元部分，原告丙○○一萬零八百元部分，因原告乙○○所使用車輛
      為八十六年十二月二十四日領照使用，原告丙○○所有車輛為八十五年七月九
      日領照使用，有行照影本附卷可稽，並經原告丙○○陳明在卷，至本件事故發
      生時（九十年九月二十九日），原告乙○○所使用車輛使用期間有三年又十個
      月，原告丙○○所有車輛使用期間有五年三個月，依前揭說明，自應折舊，即
      原告以新品取代舊品間之差價應予扣除，本院依行政院公布之固定資產耐用年
      數表及固定資產折舊率表，自小客車之耐用年數為五年，採定率遞減法計算其
      折舊，每年折舊千分之三六九，上開零件之折舊額分別為四千三百九十一元、
      九千七百二十元（其計算方式為︰5315x0.369=1961，3354x.369=1238，
      2116x0.369=781，1335x0.369x10/12=411；10800×0.369=3985，6815×
      0.369=2515，4300×0.369=1587，2713×0.369=1001，1712×0.369=632，元
      以下四捨五入），是原告乙○○得請求之零件修理費為九百二十四元，原告丙
      ○○得請求之零件修理費為二千二百八十元。
（三）綜上，原告乙○○因此所受損害合計七千八百七十四元，原告丙○○因此所受
      損害合計三千四百八十元。
四、從而，原告乙○○請求被告賠償七千八百七十四元，原告丙○○請求被告賠償三
    千四百八十元，洵屬正當，應予准許，逾越上開金額部分，即無理由，應予駁回
    。
五、本件係小額訴訟程序，就被告敗訴判決部分，爰依職權宣告假執行。
中　　　華　　　民　　　國　　九十一　　年　　　八　　　月　　 十三 　　日
                                  臺灣新竹地方法院新竹簡易庭
~B法　　　官　林南薰
右為正本係照原本作成。
如對本判決上訴，非以違背法令為理由，不得為之，且須於判決送達後二十日內向本
院提出上訴狀（須按他造當事人之人數附繕本）。
~B法院書記官　林淑瑜
中　　　華　　　民　　　國　　九十一　　年　　　八　　　月　　 十三 　　日
